# 房地产企业收入确认问题

提问人：郭小侠 时间：2017-04-12 14:43:40
请教陈版及各位老师，企业已经将商品房抵押借款后，又卖给了购房者，因为购房者一次性缴纳房款，未签订网签合同，查询房管局相关网站，仍显示房产正在抵押，但商品房已交给购房者，在这种情况下，能够以交房作为收入确认条件，确认收入吗？

回答人：chenyiwei
建议首先由律师对这一交易中所涉及的法律风险进行梳理，包括是否存在无法解除抵押的较大可能性。在目前的销售行为合规，且预计最终顺利解除抵押和办理房产证不存在不确定性的情况下，可以在交付房屋时确认收入。